臺灣臺中地方法院民事裁定　　　　　　 100年度小上字第29號
上　訴　人　張莉莉
被 上訴 人　世紀天璽公寓大廈管理委員會
法定代理人　梁耀仁
上列當事人間請求給付管理費事件，上訴人對於民國100年2月23
日本院臺中簡易庭100年度中小字第80號第一審小額民事判決提
起上訴，本院合議庭裁定如下：
    主      文
上訴駁回。
第二審訴訟費用新臺幣壹仟伍佰元由上訴人負擔。
    理      由
一、按對於小額程序之第一審裁判之上訴或抗告，非以其違背法
    令為理由，不得為之。又上訴狀內應記載上訴理由，表明(一)
    原判決所違背之法令及其具體內容。(二)依訴訟資料可認為原
    判決有違背法令之具體事實，民事訴訟法第436條之24第2項
    、第436條之25分別定有明文。又所謂判決有違背法令，乃
    指判決不適用法規或適用不當，亦為同法第468條所明定，
    此亦為小額事件之上訴程序所準用（民事訴訟法第436條之
    32第2項參照）。再以判決有不適用法規或適用不當為上訴
    理由時，其上訴狀或理由書應有具體之指摘，並揭示該法規
    之條項或內容，若係成文法以外之法則，應揭示該法則之旨
    趣，倘為司法院解釋或最高法院之判例，則應揭示該判解之
    字號或其內容，如依民事訴訟法第469條所列第1款至第5款
    理由提起上訴時（第6款未準用，參照民事訴訟法第436條之
    32第2項規定），其上訴狀或理由書應揭示合於該條款之事
    實。另因小額事件之上訴程序，並未準用民事訴訟法第469
    條第6款之規定，故判決不備理由或理由矛盾，並非當然違
    背法令，蓋小額訴訟程序之判決書得僅記載主文，而就當事
    人有爭執事項，僅於必要時得加註理由要領（民事訴訟法第
    436條之18第1項參照）。如上訴人提起上訴，其訴狀所載，
    僅就原審取捨證據任加指摘，並未具體指出原判決違背何等
    法規，其上訴即難認為合法，最高法院著有71年臺上字第
    314號判例意旨足資參照。次按上訴不合法者，第二審法院
    應以裁定駁回之，民事訴訟法第444條第1項前段定有明文，
    且於小額事件之上訴程序亦準用之，此參照民事訴訟法第
    436條之32第2項規定自明。
二、本件上訴意旨略以：
（一）伊當時為世紀天璽公寓大廈D區選舉出之委員，擔任該公
      寓管理委員會監察委員，根據世紀天璽公寓大廈管理委員
      會規約第18條第2款規定：「管理委員會於訂定或調整管
      理費時，須有三分之二以上委員出席，並經出席委員過半
      數之同意使得為之。」然事前伊並不知民國94年1月6日管
      理委員會議有管理費調整之相關議題，該次會議中之系爭
      管理費議題乃以臨時動議方式通過A、F區住戶管理費7折
      優待，惟此會議實際出席人數僅3人，會議人數顯然不足
      ，不但會議應屬無效，且台中市政府事後亦於94年12月16
      日函文被上訴人，要求其對上開情形應依規定辦理，但仍
      不見改善。蓋本公寓大廈之管理經費來源均係靠住戶繳交
      管理費維持，讓A、F區住戶管理費7折優待，美其名係優
      待，但卻造成其他區域住戶負擔增加之不公。
（二）系爭管理委員會功能是為處理眾人之事務，而本社區之委
      員均由各分區住戶選舉產生，在系爭管理委員規約無明訂
      委員委任或代理之相關規定下，自應依民法第537條從嚴
      解釋，不得任意由他區委員代理進行複委任，才不曾違背
      立法之精神。原審判決理由第二項固稱伊非A、F區住戶云
      云，然A、F區住戶正是在94年1月6日會議中獲利之一方，
      其等當然不會有異議，而B、C區住戶有管理員駐點，當然
      也相等獲利，明顯僅D、E區住戶損失相當之權益。在所謂
      由他區委員代理情況下，是否已經造成所謂多數暴力，伊
      不得不提出嚴正之抗議。
（三）至於原審判決理由第二項提及「…96年3月l5日決議調整
      收費金額…」等語，該會議僅討論每坪調增金額，並無討
      論94年1月6日會議之決定。多數住戶仍不知收費差異，且
      伊於94年11月及96年3月15日均提出收費方式討論案，惟
      主席均以此非討論議題，拒絕討論，直到98年12月才開會
      討論上開收費方式。原審雖然指稱「…無從以他人享有優
      勢乙節，執為拒繳管理費…」，然伊自98年12月合法會議
      正式通過收費方式後，均按期繳交，並無他議。僅是針對
      94年1月6日會議之合法性有所不服。基於上述理由，爰提
      起本案上訴。
三、經查，上訴人提起本件上訴，核其上訴理由僅屬對原審判決
    事實認定之爭執，並未依民事訴訟法第436條之25規定，於
    上訴狀內具體指明原審所為判決，究有何違背法令之處（例
    如：應適用如何之法規而不適用，或其所適用之法規有如何
    之不當，或其採證有違背如何之證據法則…等情事），或依
    訴訟資料有何判決違背法令情形，更未指明原判決所違反法
    令之條項或其內容，此有上訴人前揭民事上訴狀在卷足憑，
    是依首揭規定及說明，難謂上訴人已合法表明上訴理由，其
    上訴自不能認為合法，應予駁回。
四、依民事訴訟法第436條之32第1項準用同法第436條之19規定
    ，小額訴訟程序之第二審法院為訴訟費用之裁判時，應確定
    其訴訟費用額。查本件第二審訴訟費用額確定為新臺幣1,50
    0元，爰依前開規定諭知如主文第2項所示。
五、據上論結，本件上訴為不合法，依民事訴訟法第436條之32
    第1項、第2項、第444條第1項、第95條、第78條、第436條
    之19第1項，裁定如主文。
中    華    民    國   100    年    4     月    22    日
                  民事第二庭  審判長法  官    王  銘
                                    法  官    陳添喜
                                    法  官    黃炫中
正本證明與原本無異。
本裁定不得抗告。
中    華    民    國   100    年    4     月    22    日
                                    書記官